【裁判字號】    95,簡上,222
【裁判日期】    950630
【裁判案由】    毒品危害防制條例
【裁判全文】
臺灣板橋地方法院刑事判決             95年度簡上字第222號
聲  請  人  臺灣板橋地方法院檢察署檢察官
上  訴  人
即  被  告  甲○○
                    （現另案於臺灣臺北監獄臺北分監執行）
上列上訴人即被告因違反毒品危害防制條例案件，不服本院95年
度簡字第617 號中華民國95年2 月27日第一審判決（聲請案號：
94年度核退毒偵字第2561號），提起上訴，本院管轄之第二審合
議庭認應適用通常程序自為第一審判決如下：
    主  文
原判決撤銷。
本件免訴。
    理  由
一、檢察官聲請簡易判決處刑意旨略以：上訴人即被告甲○○前
    因施用第二級毒品安非他命案件，經觀察、勒戒後，認無繼
    續施用毒品之傾向，而於民國92年2 月11日執行完畢釋放出
    所，並由臺灣板橋地方法院檢察署檢察官於92年2 月21日以
    92年度毒偵字第361 號為不起訴處分確定。詎其仍不知悔改
    ，於觀察、勒戒執行完畢釋放後五年內，又基於施用第二級
    毒品之犯意，於94年7 月26日晚間8 時許，在臺北縣五股鄉
    ○○路116 之9 號9 樓住處，非法施用第二級毒品安非他命
    一次，嗣為警於同年7 月27日凌晨1 時35分許，在臺北市○
    ○區○○街40號前查獲，並扣得安非他命一包（淨重0.7 公
    克）、安非他命吸食器一組等物，因認被告所為係涉犯毒品
    危害防制條例第10條第2 項施用第二級毒品罪嫌等語。
二、按案件曾經判決確者，應諭知免訴之判決；免訴判決並得不
    經言詞辯論為之，刑事訴訟法第302 條第1 款、第307 條分
    別定有明文；又訴訟上所謂一事不再理之原則，關於實質上
    一罪或裁判上一罪，均有其適用，最高法院60年臺非字第77
    號判例要旨可資參照。復按檢察官聲請以簡易判決處刑之案
    件，經法院認為有同法第451 條之1 第4 項但書第3 款所列
    之法院於審理後認應為無罪、免訴、不受理或管轄錯誤判決
    之諭知者，即應適用通常程序審判之，同法第452 條亦定有
    明文。
三、本案經檢察官聲請簡易判決處刑部分之事實，業據被告於本
    院審理時坦承不諱，而其於上開時、地為警查獲後，所採集
    之尿液經送臺灣檢驗科技股份有限公司以EIA 酵素免疫分析
    法初步檢驗，再以GC/MS 氣相層析質譜儀法確認檢驗結果，
    確均呈安非他命類陽性反應乙節，亦有該公司94年8 月12日
    編號CH/2005/70921 號濫用藥物尿液檢驗報告及偵辦毒品案
    件尿液檢體委驗單各一份附卷可稽，復有上開安非他命一包
    （淨重0.7 公克）及供施用毒品之器具安非他命吸食器一組
    等物扣案可資佐證，被告自白既有上開證據補強，應堪信為
    真實。是被告確有前揭施用第二級毒品之犯行，堪以認定。
四、然被告嗣因於94年9 月6 日在臺北縣三重市○○路同事家中
    ，以將海洛因、安非他命粉末一併置於玻璃球吸食器內，再
    以火燒烤使其產生煙霧而加以吸食之方式，同時施用第一毒
    品海洛因及第二級毒品安非他命之犯行，業經臺灣士林地方
    法院檢察署檢察官於94年12月23日以94年度毒偵字第1931號
    提起公訴，並由臺灣士林地方法院於95年1 月20日以95年度
    訴字第6 號刑事判決判處有期徒刑十月，後於同年2 月20日
    確定乙節，有該案判決書及臺灣高等法院被告前案紀錄表各
    一份在卷可按，並經本院調取該案卷宗核閱屬實。本案犯罪
    時間「94年7 月26日」為該案犯罪時間「94年9 月6 日」之
    前，相隔不過月餘，且被告於本院審理中業已供稱其於兩次
    為警查獲期間斷斷續續均有施用等語（參見本院95年5 月17
    日準備程序筆錄第3 頁），衡之吸用毒品極易成癮，輒為慣
    性犯罪等情，被告上開所述當堪採信，其顯係基於概括犯意
    而為前後兩案之施用第二級毒品犯行，至為灼然。而前後兩
    二案就施用安非他命部分所觸犯之犯罪構成要件復屬相同，
    應為連續犯之裁判上一罪關係，屬同一案件，該案既於95年
    2 月20日即判決有罪確定，其判決確定之效力自及於本案，
    揆諸前揭說明，即應適用通常程序審判並諭知免訴之判決，
    始屬適法。
五、末按地方法院對被告為簡易判決處刑後，經提起上訴，地方
    法院合議庭認應為免訴判決之諭知者，依刑事訴訟法第455
    條之1 第3 項準用同法第369 條第2 項之規定意旨，應由該
    地方法院合議庭撤銷簡易庭之判決，改依第一審通常程序審
    判。本案既應為免訴判決，原審不察，遽為實體上之科刑判
    決，尚有違誤，上訴意旨執此認原判決不當，應為免訴判決
    等語，為有理由，應由本院合議庭依通常程序將原判決撤銷
    改判，並不經言詞辯論，就檢察官聲請簡易判決處刑之犯罪
    事實，依法逕為免訴判決之諭知。
據上論斷，依刑事訴訟法第455 條之1 第1 項、第3 項、第452
條、第369 條第1 項前段、第2 項、第364 條、第302 條第1 款
、第307條，判決如主文。
中    華    民    國    95    年    6     月    30    日
                刑事第十八庭審判長法  官 李幼妃
                                  法  官 鄭燕璘
                                  法  官 張紹省
以上正本證明與原本無異。
如不服本判決，應於判決送達後十日內，向本院提出上訴狀。
                                  書記官 周雅玲
中    華    民    國    95    年    6     月    30    日


司法院資訊處製作；財團法人民間司法改革基金會備份。
